【裁判字號】    97,抗,138
【裁判日期】    970326
【裁判案由】    假扣押
【裁判全文】
臺灣高等法院臺中分院民事裁定           97年度抗字第138號
抗  告  人  乙○○
相  對  人  丁○○
                        4樓
相  對  人  丙○○
相  對  人  甲○○
上列抗告人因與相對人丁○○、丙○○、甲○○等間假扣押事件
，對於中華民國97年1月29日臺灣臺中地方法院97年度裁全字第
814號所為裁定提起抗告，本院裁定如下：
    主  文
抗告駁回。
抗告程序費用由抗告人負擔。
    理  由
一、按債權人就金錢請求或得易為金錢請求之請求，欲保全強制
    執行者，得聲請假扣押。請求及假扣押之原因，應釋明之。
    前項釋明如有不足，而債權人陳明願供擔保或法院認為適當
    者，法院得定相當之擔保，命供擔保後為假扣押，民事訴訟
    法第522條第1項、526條第1項、第2項定有明文。是債權人
    聲請假扣押，應就其請求及假扣押之原因加以釋明；該項釋
    明如有不足，而債權人陳明願供擔保或法院認為適當者，法
    院得定相當之擔保，命供擔保後為假扣押，至債權人之本案
    債權是否確實存在，則非法院於保全程序中所應實體上審認
    之事項（最高法院94年度台抗字第665號、93年度台抗字第3
    23號裁定意旨參照）。
二、相對人主張抗告人向其借貸新台幣628萬9500元，已屆清償
    期均藉詞推拖，為恐抗告人脫產以逃避本件債務，致日後有
    不能強制執行之虞，乃聲請就其財產為假扣押，並陳明願供
    擔保以補釋明之不足及提出本票各一份為憑，原法院因依首
    揭規定，命相對人供擔保以補釋明之欠缺而為假扣押裁定，
    於法並無不合。
三、抗告意旨雖略以：抗告人與其胞姐易純育提供座落台北縣新
    店市○○段深坑子小段96-5號土地及其地上建物即新店市○
    ○路106-1號（建號35909）予丁○○等3人設定抵押權並開
    立面額300萬元之本票，交由相對人向其等借款，詎相對人
    無預警地將其胞姐位於台北縣新店市3樓別墅自行過戶予以
    抵償債務，雙方間之債權債務即已清償完畢，然相對人未將
    本票返還，而以本票聲請假扣押抗告人名下之財產，自有未
    合，原審裁定淮予假扣押裁定，核有未當，爰提起抗告，請
    求廢棄原裁定。
四、惟查抗告意旨指稱：相對人持以聲請假扣押之本票，其表彰
    之債權是否已經清償，是否應歸還於抗告人，均屬於實體抗
    辯事由，應待訴訟程序解決，非本件假扣押裁定所得審究，
    其據以對原裁定聲明不服，求予廢棄，不能認為有理由，應
    予駁回。
四、據上論結，本件抗告為無理由，依民事訴訟法第495條之1第
    1項、第449條第1項、第95條、第78條，裁定如主文。
中    華    民    國    97    年    3     月    26    日
                  民事第二庭    審判長法  官  邱森樟
                                      法  官  翁芳靜
                                      法  官  謝說容
以上正本係照原本作成。
抗告人得抗告。
如不服本裁定應於裁定送達後10日內向本院提出抗告理由狀（須
按他造人數附具繕本），並繳納抗告裁判費新台幣1,000元。
                                      書記官  胡美娟
中    華    民    國    97    年    3     月    27    日
                                                      Ａ


司法院資訊處製作；財團法人民間司法改革基金會備份。
